【裁判字號】    88,簡上,181
【裁判日期】    890208
【裁判案由】    就業服務法
【裁判全文】
臺灣臺北地方法院刑事判決                    八十八年度簡上字第一八一號
    公訴人  即
    被      告  甲○○
右上訴人因違反就業服務法案件，不服本院台北簡易庭八十八年度北簡字第九五五號
中華民國八十八年五月三十一日第一審判決（聲請簡易判決處刑案號：八十七年度偵
字第六二三四號），院判決如左：
    主      文
原判決撤銷。
甲○○違反雇主不得聘僱未經許可之外國人之規定，其聘僱人數為一人，處罰金新台
幣伍萬元，如易服勞役以新台幣玖佰元即銀元參佰元折算壹日。
    事實及理由
一、本件犯罪事實及證據均引用檢察官聲請簡易判決處刑書及原審判決書所載。
二、上訴意旨係以伊於警訊之自白非出於任意性，當時承辦警員警告稱：「如不承認
    聘僱該名外國人，將立刻遣送出國，承認聘僱外國人，預多罰個一、二萬元」等
    語，上訴人當時考量到ＫＡＮＬＡＹＡ為上訴人餐廳廚師張文邦之妻，不認見二
    人分離，其又為上訴人之友人，再加之警員告知僅罰一、二萬元，遂在警員誘導
    下，而為不實陳述，實則上訴人從未聘僱ＫＡＮＬＡＹＡ。此由現今打工時薪約
    為一百元，該泰國女子每天僅工作二個半小時，一天薪水至多為二百五十元，月
    薪不可能高達二萬元，上訴人亦無理由冒違法危險，去聘僱薪資較本國勞工為高
    之外勞。此外原審一時不察，判處罰金十萬元，亦超過法定刑，如不能改諭上訴
    人無罪，亦請從輕量刑等語。
三、經查ＫＡＮＬＡＹＡ係泰國人，嫁與我國人張文邦，於八十七年一月十日入境依
    親，居留期間至八十八年七月十七日，並未取得工作許可即自八十七年十二月間
    起在甲○○經營之餐廳受僱之事實，業據ＫＡＮＬＡＹＡ供稱明確，並有外僑居
    留證，外僑入境查詢報表在卷足憑。又上訴人於偵查中坦承非法僱用泰勞等情，
    並未陳稱其警訊筆錄所供不實，其於審判中空口翻異前供，自難採信。至其於警
    訊所供該外勞從事廚房切菜、端菜工作，工作時間從下午七時至九時三十分等語
    ，工資或許高於一般外勞之工資，（如為廚師，此工資即未過高），惟以該外勞
    從事之工作項目及時間，均係上訴人所自陳，有否不實，難以證實，惟其僱用該
    外勞之月薪為每月二萬元，則與該外勞於警訊中所供相符，再徵之上訴人於警訊
    及偵查中均坦承非法僱用泰勞，顯見其以月薪二萬元非法僱用該外勞為事實，至
    該外勞於該餐廳從事之工作項目及時間，雖有未明，惟與上訴人之刑責是否成立
    無關，況依上訴人所述，該外勞及其夫，現已行不明，本院亦無從再為詳查。
    本件事實已明，上訴人空口否認有聘僱該外勞云云，為卸責之詞，不足採信，從
    而原判決以上訴人違反就業服務法第五十三條第一款，而依第五十八條第一項前
    段，予以論罪科刑，雖非無據，惟查就業服務法第五十八條第一項前段法定刑為
    「處六月以下有期徒刑、拘役或科或併科新台幣九萬元以下罰金」，故如單科罰
    金，最高不得逾新台幣九萬元。原判決一時失察而處罰金新台幣十萬元，且漏未
    引刑事訴訟法第二百九十九條第一項前段，自為違法，而應予撤銷改判。爰審酌
    上訴人犯罪之動機、目的、手段、品行、智識程度、所生危害及犯罪後之態度等
    一切情狀，量處如主文所示之刑，並諭知易服勞役之折算標準。
據上論斷，應依刑事訴訟法第四百五十五條之一第三項、第三百六十九條第一項前段
、第三百六十四條、第三百七十三條、第二百九十九條第一項前段、就業服務法第五
十八條第一項前段、刑法第十一條前段、第四十二條第二項、罰金罰鍰提高標準條例
第二條、現行法規所定貨幣單位折算新台幣條例第二條判決如主文。
本案經檢察官許詳珍到庭執行職務
中      華      民      國      八十九      年    二      月    八      日
                                  臺灣臺北地方法院刑事第五庭
                                      審判長法  官  劉  壽  嵩
                                            法  官  林  翠  華
                                            法  官  劉  亭  柏
右正本證明與原本無異。
本判決不得上訴。
                                            書記官  羅  欣  宜
中      華      民      國      八十九      年    二      月    二十二  日


司法院資訊處製作；財團法人民間司法改革基金會備份。
